【裁判字號】    88,訴,289
【裁判日期】    890508
【裁判案由】    侵權行為損害賠償
【裁判全文】
臺灣高等法院民事裁定  八十八年度訴字第二八九號
    原      告  丙○○
                乙○○○
    右二人共同
    訴訟代理人  丁○○    住同.
    被      告  建峰建設股份有限公司
                          設台北市○○○路○段三六八號十一樓
    法定代理人  孫福成    住同.
    被      告  甲○○    住台北縣淡水鎮○○路四一五巷十八號
    訴訟代理人  高瑞錚律師
                陳在源律師
右當事人間因原告提起刑事附帶民事訴訟，請求侵權行為損害賠償事件，經本院刑事
庭裁定移送，爰裁定如左：
    主    文
原告之訴及假執行之聲請均駁回。
訴訟費用由原告負擔。
    事  實 及 理  由
一、本件被告建峰建設股份有限公司  (下稱建峰公司)之法定代理人於原告起訴後已
    由甲○○變更為孫福成，有建峰公司之公司變更登記事項卡影本在卷可稽 (見本
    院卷第二十頁) ，並經由建峰公司之法定代理人孫福成具狀聲明承受訴訟，依法
    應予准許，合先敘明。
二、本件原告主張：伊等分別於民國  (下同)八十一年十月三十日、十一月二日、十
    一月二日向建峰公司購買坐落台北縣淡水鎮○○路之「學府芳鄰」，Ｂ２棟七樓
    、Ｂ３棟七樓、Ｂ１棟七樓房屋各一戶  (下稱系爭不動產)，及系爭不動產之頂
    樓使用權，及地下二樓編號為Ｌ９、Ｍ、Ｌ１０三個停車位，建峰公司並要求原
    告開立授權書委託其辦理「土地買賣所有權移轉登記於本人名下」之事務。嗣後
    因建峰公司僅先行轉嫁土地增值稅與原告，並未將系爭不動產之土地部分所有權
    移轉至原告名下，而違背其任務，故原告乃依法撤銷其委任。甲○○為建峰公司
    之法定代理人，明知上情，仍故意於八十三年五月三十日假冒原告之名義，制作
    虛偽之「雙方協議合意解除買賣契約』，並以原告之名義偽造「撤銷土地現值申
    報』之申請書，盜用原告之印章後，持向台北縣稅捐稽徵處淡水分處行使申請撤
    銷原土地現值之申報，致不知情之公務員將此不實事項登載於公文書之上，並將
    前開房地轉賣予他人，使原告受有損害。甲○○業經法院刑事庭依偽造文書罪名
    ，判處有期徒刑壹年，爰依侵權行為法律關係請求被告等連帶賠償原告丁○○、
    乙○○○、丙○○各二百零七萬一千六百六十二元、一百六十八萬八千八百五十
    五元、一百八十八萬三千六百九十一元，暨自八十七年四月七日起至清償日止，
    按週年利率百分之五計算之利息等語。
三、被告等則以：甲○○並無原告所指之偽造文書之行為，建峰公司亦無原告所指之
    違約行為，原告等三人早在八十五年七月九日即以建峰公司違反房屋買賣契約，
    及甲○○偽造文書侵害其權利為由，向法院提起請求返還買賣價金及侵權行為損
    害賠償之訴，其中關於侵權行為損害賠償部分，遭原審駁回其訴，並經最高法院
    駁回原告之上訴而告確定，本件原告所請求之原因事實及請求之對象與金額均與
    已經判決之前案相同，屬同一事件，自應受前案既判力所及，原告就已經判決確
    定之訴訟標的再行起訴，顯不合法；又縱令前後二訴非同一事件，然就八十三年
    間所發生之侵權行為損害賠償請求權，原告遲至八十八年九月間始提起本件訴訟
    時，亦已罹於二年消滅時效等語，資為抗辯。
四、按起訴違背第二百五十三條、第二百六十三條第二項之規定，或其訴訟標的為確
    定判決之效力所及者，法院應以裁定駁回原告之訴，民事訴訟法第二百四十九條
    第一項第七款定有明文。經查，本件原告前曾以建峰公司及其前法定代理人甲○
    ○於八十三年五月三十日持伊等已終止授權之印章，偽造協議解約書向台北縣稅
    捐稽徵處淡水分處申請撤銷土地增值稅現值申報，終止雙方間之買賣契約，並將
    系爭不動產再行轉賣他人，致使伊等受有損害，爰本於民法第一百八十五條損害
    賠償之法則請求損害賠償，業經判決駁回原告之訴確定在案，有台灣台北地方法
    院八十五年度訴字第二九八二號、本院八十六年度上字第六二九號、最高法院八
    十七年度台上字第三０六九號民事判決在卷可稽，茲原告就同一事件（即被告，
    起訴之原因事實，為訴訟標的之法律關係即侵權行為損害賠償請求權三者均相同
    ）再行提起本件侵權行為損害賠償之訴  (見本院第二十四頁)，依前揭規定，其
    起訴於法自有未合，爰不經言詞辯論，逕以裁定駁回其請求。
五、本件原告之訴既遭駁回，其假執行之聲請，亦失所附麗，應併予駁回。
據上論結，本件原告之訴為不合法，依民事訴訟法第四百六十三條、第二百四十九條
第一項第七款、第七十八條、第八十五條第一項前段，裁定如主文。
中    華    民    國    八十九    年        五      月        八        日
                              臺灣高等法院民事第四庭
                                  審判長法  官  李  瓊  蔭
                                        法  官  楊  豐  卿
                                        法  官  張      蘭
右正本係照原本作成。
如不服本裁定，應於收受送達後十日內向本院提出抗告狀，並應繳納抗告費新台幣四
十五元正。
中    華    民    國    八十九    年        五      月        十        日
                                        書記官  應  瑞  霞


司法院資訊處製作；財團法人民間司法改革基金會備份。
